ko: 가정/원예 용품 > 생활용품 > 수납/정리용품 > 붙박이장/의류 수납함 > 신발장/신발 정리대: 신발장; 신발 정리대; 신발장
zh-TW: 居家和庭園 > 居家生活用品 > 儲藏和收納 > 服裝收納 > 鞋架: 鞋櫃; 鞋收納盒; 收鞋架
sk-SK: Dom a záhrada > Potreby pre domácnosť > Skladovanie a organizácia > Skladovanie odevov v šatníkoch > Stojany a organizéry obuvi: Skrinky na topánky; Organizéry obuvi; Stojany na obuv
pt-PT: Casa e jardim > Artigos para o lar > Armazenamento e organização > Roupa e armazenamento de armário > Prateleiras e organizadores para calçado: Armários para calçado; Organizadores para calçado; Prateleiras para calçado
ru: Дом и сад > Хозяйственные товары > Хранение вещей > Хранение одежды и обуви > Обувницы и органайзеры для обуви: Шкафы для обуви; Органайзеры для обуви; Обувницы
es: Casa y jardín > Productos del hogar > Organización y almacenamiento > Almacenamiento de ropa y armarios > Zapateros y organizadores de calzado: Gabinetes para zapatos; Organizadores de zapatos; Zapateros
fi: Koti ja puutarha > Kotitaloustarvikkeet > Varasto ja säilytys > Vaatesäilytys > Kenkätelineet ja -hyllyt: Kenkäkaapit; Kenkähyllyt; Kenkätelineet
ro-RO: Casă și grădină > Produse de uz casnic > Depozitare și organizare > Depozitare haine și depozitare pentru dressing > Suporturi și organizatoare pentru încălțăminte: Dulapuri pentru încălțăminte; Organizatoare pentru încălțăminte; Suporturi pentru încălțăminte
it: Casa e giardino > Forniture domestiche > Immagazzinamento e organizzazione > Abbigliamento e sistemazione negli armadi > Scarpiere e organizer per scarpe: Scarpiere; Organizzatori di scarpe; Scarpiere
pt-BR: Casa e jardim > Suprimentos domésticos > Armazenamento e organização > Roupas e armazenamento de roupas > Prateleiras e armários para sapatos: Sapateiras; Organizadores de calçados; Sapateiras
sv: Hem och trädgård > Hushållsutrustning > Förvaring och organisation > Kläd- och garderobsförvaring > Skoställ och skohyllor: Skoskåp; Skoorganisatörer; Skoställ
nl: Huis en tuin > Huishoudelijke benodigdheden > Opruimen en organiseren > Kleding en kledingopslag > Rekken en opbergsystemen voor schoenen: Schoenkasten; Opbergsystemen voor schoenen; Rekken voor schoenen
cs: Dům a zahrada > Potřeby pro domácnosti > Uskladnění a uspořádání > Uskladnění oblečení > Regály na obuv a botníky: Botníky; Botníky; Regály na obuv
en: Home & Garden > Household Supplies > Storage & Organization > Clothing & Closet Storage > Shoe Racks & Organizers: Shoe Cabinets; Shoe Organizers; Shoe Racks
hr-HR: Dom i vrt > Potrepštine za kućanstvo > Odlaganje i organizacija > Skladištenje odjeće i ormari > Police i organizatori za cipele: Ormarići za cipele; Organizatori za cipele; Police za cipele
tr: Ev ve Bahçe > Ev Sarf Malzemeleri > Saklama ve Düzenleme > Elbise Dolapları ve Yüklükler > Ayakkabı Raf ve Düzenleyicileri: Ayakkabı Dolapları; Ayakkabı Organizatörleri; Ayakkabı Rafları
sl-SI: Dom in vrt > Gospodinjski pripomočki > Shranjevanje in organizacija > Shranjevanje oblačil in organizacijo omar > Stojala in organizatorji za čevlje: Omarice za čevlje; Organizatorji za čevlje; Stojala za čevlje
ja: ホーム・ガーデン > 日用品 > 収納 > 衣類収納用品 > シューズラック: シューズキャビネット; 靴オーガナイザー; 靴ラック
zh-CN: 家居与园艺 > 家居用品 > 储物/收纳 > 服装/衣柜收纳 > 鞋架/鞋子收纳: 鞋柜; 鞋子收纳用品; 鞋架
pl: Dom i ogród > Artykuły gospodarstwa domowego > Przechowywanie i utrzymanie porządku > Przechowywanie ubrań > Stojaki i pojemniki na buty: Szafki na buty; Organizery na buty; Stojaki na buty
da: Hjem og have > Husholdningsartikler > Opbevaring og organisering > Tøj- og klædeskabe > Skoopbevaring: Skoskabe; Skoopbevaring; Skostativer
el: Σπίτι & κήπος > Είδη οικιακής χρήσης > Αποθήκευση & οργάνωση > Αποθήκευση ρούχων & ντουλαπιών > Ράφια & οργανωτές υποδημάτων: Ντουλάπια παπουτσιών; Οργανωτές υποδημάτων; Ράφια υποδημάτων
fr: Maison et jardin > Produits ménagers > Rangement et organisation > Rangements pour armoires à vêtements > Etagères et casiers à chaussures: Armoires à chaussures; Casiers à chaussures; Étagères à chaussures
th: บ้านและสวน > อุปกรณ์ใช้ในบ้าน > การจัดเก็บและการจัดระเบียบ > ที่จัดระเบียบเสื้อผ้าและตู้เสื้อผ้า > ชั้นและที่จัดระเบียบรองเท้า: ตู้เก็บรองเท้า; ที่จัดระเบียบรองเท้า; ชั้นวางรองเท้า
bg-BG: Дом и градина > Битови консумативи > Съхранение и организация > Съхранение на дрехи и дрешници > Стелажи и органайзери за обувки: Шкафове за обувки; Органайзери за обувки; Стелажи за обувки
de: Heim & Garten > Haushaltsbedarf > Aufbewahrung & Ordnungssysteme > Kleider- & Wandschrankaufbewahrung > Schuhregale & -schränke: Schuhschränke; Schuhschränke; Schuhregale
hu: Otthon és kert > Háztartási kellékek > Tárolás és rendezés > Ruha- és szekrénytárolás > Cipőállványok és -rendezők: Cipősszekrények; Cipőrendezők; Cipőállványok
nb: Hjem og hage > Husholdningsartikler > Lagring og organisering > Kles- og skaplagring > Skostativer og -organisering: Skoskap; Skoorganisering; Skostativer
vi: Nhà và vườn > Sản phẩm gia dụng > Đồ chứa và dụng cụ sắp xếp đồ > Cất giữ đồ đạc và quần áo > Tủ và giá để giày dép: Tủ Giày; Tủ để giày dép; Giá để giày dép
lt-LT: Namai ir sodas > Namų apyvokos reikmenys > Sandėliavimas ir tvarkymas > Drabužiai ir sandėliavimas spintoje > Batų lentynos ir laikikliai: Batų spintos; Batų laikikliai; Batų lentynos